【裁判字號】    97,抗,1030
【裁判日期】    970930
【裁判案由】    沒入保證金
【裁判全文】
臺灣高等法院刑事裁定                  97年度抗字第1030號
抗  告  人
即  具保人  乙○○
上列抗告人即具保人因沒入保證金案件，不服臺灣板橋地方法院
97年度聲字第2959號，中華民國97年9月4日刑事裁定，提起抗告
，本院裁定如下：
    主  文
抗告駁回。
    理  由
一、原裁定意旨略以抗告人即具保人乙○○籍設臺北縣中和市○
    ○街142巷3號4樓，原居臺北縣中和市○○路143巷6弄4之1
    號，而原審民國97年7月23日97年度聲字第2959號沒入保證
    金裁定係於97年8月11日合法送達於前揭戶籍址，並於同年7
    月31日寄存送達於前揭安樂路居所址，有送達證書2紙附卷
    可稽，依刑事訴訟法第62條準用民事訴訟法第138條第2項，
    再加計在途期間2日，抗告人至遲應於97年8月18日提起抗告
    。其遲至同年8月26日始提抗告，顯逾5日期間，業已逾越法
    定之抗告期間，其抗告顯非合法，且無從補正，爰依刑事訴
    訟法第408條第1項前段規定，駁回受刑人之抗告等語。
二、抗告意旨略以抗告人因遷移住所，所以97年7月31日送達安
    樂路住居所，並未收到，而8月11日送達之裁定書，抗告人
    是8月21日才至中和派出所領取，故才在8月26日提出抗告，
    抗告人與甲○○辦理離婚，現與子女三人租屋居住，生活並
    非寬裕，為此提起抗告云云。
三、按抗告期間，除有特別規定外，為5日，自送達裁定後起算
    ；原審法院認為抗告不合法律上之程式或法律上不應准許，
    或其抗告權已經喪失者，應以裁定駁回之；又抗告法院認為
    抗告無理由者，應以裁定駁回之，刑事訴訟法第406條前段
    、第408條第1項前段、第412條分別定有明文。再按送達文
    書，除本章有特別規定外，準用民事訴訟法之規定；送達於
    住居所、事務所或營業所不獲會晤應受送達人者，得將文書
    付與有辨別事理能力之同居人或受僱人。送達不能依前二條
    規定為之者，得將文書寄存送達地之自治或警察機關，並作
    送達通知書兩份，一份黏貼於應受送達人住居所、事務所、
    營業所或其就業處所門首，另一份置於該送達處所信箱或其
    他適當位置，以為送達。寄存送達，自寄存之日起，經十日
    發生效力。刑事訴訟法第62條、民事訴訟法第137條第1項、
    第138條第1、2項亦定有明文。查本件抗告人即具保人因被
    告甲○○因違反槍砲彈藥刀械管制條例案件，經原法院裁定
    沒入具保人乙○○繳納之保證金新臺幣30,000元，該裁定於
    97年8月11日送達於抗告人住所臺北縣中和市○○街142巷3
    號4樓，因未獲會晤抗告人本人，乃由同居人即抗告人姪子
    劉邦政收受，此有於同居人欄蓋有「劉邦政」之印文及簽寫
    「侄」字樣之送達證書附卷可稽，是該裁定業於該日發生送
    達之效力，而原審另於97年7月31日依法寄存在抗告人之居
    所之臺北縣中和市○○路143巷6弄4之1號之管轄區之台北縣
    政府警察局中和分局安平派出所，亦有送達證書在卷足稽，
    該裁定書送達經十日發生效力，抗告期間，亦自該送達日之
    翌日起算，至抗告人即應受送達人究於何時前往領取應受送
    達之文書，或並未前往領取，於送達之效力均無影響。是依
    刑事訴訟法第62條準用民事訴訟法第138條第2項之規定，再
    加計在途期間2日，抗告期間於97年8月17日即已屆滿，因當
    日為星期日假日，以該假日之次日代之，應至97年8月18日
    屆滿，抗告人乃竟延至97年8月26日始提起抗告，有卷附抗
    告狀之收文章戳記可憑，顯已逾越法定抗告期間，其抗告顯
    非合法，且無從補正，原法院因依刑事訴訟法第408條第1項
    前段規定，裁定駁回抗告人之抗告，經核並無不合，抗告人
    前揭之抗告為無理由，應予駁回。
四、依刑事訴訟法第412 條，裁定如主文。
中    華    民    國    97    年    9     月    30    日
                  刑事第九庭  審判長法  官 許宗和
                                    法  官 周盈文
                                    法  官 何信慶
以上正本證明與原本無異。
不得再抗告。
                                    書記官 林淑貞
中    華    民    國    97    年    10    月     1    日


司法院資訊處製作；財團法人民間司法改革基金會備份。
